【裁判字號】    95,再抗,31
【裁判日期】    951117
【裁判案由】    侵權行為損害賠償
【裁判全文】
臺灣高等法院臺中分院民事裁定  95年度再抗字第31號
聲  請  人  丁○○
            丙○○
上列當事人與相對人甲○○等人間侵權行為損害賠償事件，聲請
人對於民國95年9月29日本院95年度抗字第356號確定裁定，聲請
再審，本院裁定如下：
    主  文
聲請駁回。
聲請訴訟費用由聲請人負擔。
    理  由
一、按裁定已經確定，如有民事訴訟法第四百九十六條第一項所
    列各款之情形，依同法第五百零七條規定固非不得聲請再審
    ，然依上開準用之結果，對於確定終局裁定主張有民事訴訟
    法第四百九十六條第一項所定各款情形之一者，依同條項但
    書規定，當事人已知其事由而不為主張者，即不得據以提起
    再審之聲請。又第二審駁回抗告裁定是否有民事訴訟法第四
    百九十六條第一項一款所定適用法規顯有錯誤之情形，於該
    裁定送達當事人之時，即可知悉，如當事人對之聲明不服，
    自非不得依再抗告主張其事由，以求救濟，如不依再抗告主
    張其事由，任令第二審裁定發生確定之效果，即應受民事訴
    訟法第四百九十六條第一項但書之限制，不得對之聲請再審
    。本件本院95年9月29日所為95抗字第356號裁定，係於95年
    10月20日送達於聲請人，此為聲請人自認之事實（見聲請狀
    第十一頁），則上開裁定有無民事訴訟法第四百九十六條第
    一項一款所定適用法規顯有錯誤之情形，於斯時即可知悉，
    況該裁定已註明如不服裁定應於裁定送達後十日內向本院提
    出抗告狀，有裁定書影本附卷可稽，聲請人自非不得依再抗
    告主張其事由，以求救濟，乃聲請人不依再抗告主張其事由
    ，任令第二審裁定發生確定之效果，即應受民事訴訟法第四
    百九十六條第一項但書之限制，不得對之聲請再審，此部分
    再審之聲請自不合法。
二、次按民事訴訟法第四百九十六條第一項第十三款規定得提起
    再審之訴，除當事人發現未經斟酌之證物或得使用該證物者
    外，尚須以該證物如經斟酌，當事人可受較有利益之裁判為
    要件，如該證物縱加斟酌，仍不能認為當事人可受較有利之
    裁判者，即難認再審之聲請為有理由。聲請人雖又主張伊發
    現伊在92年10月20日提起之民事起訴狀、臺灣彰化地方法院
    檢察署審理95年他字第1298號背信案件開庭之通知書，如經
    斟酌可受較有利益之裁判云云。然查原裁定係以抗告人訴之
    追加（追加被告），與原訴基礎事實非同一，追加被告乙○
    ○又不同意為其理由而駁回抗告，此與上開聲請人所謂新證
    物全然無關，是聲請人主張之證物縱加斟酌，仍不能認為當
    事人可受較有利之裁判，即難認再審之聲請為有理由。
三、依上所述本件再審之聲請一部為不合法，一部為無理由，爰
    一併駁回之，爰裁定如主文。
中    華    民    國    95    年    11    月    17    日
                      民事第三庭審判長法  官  陳照德
                                      法  官  曾謀貴
                                      法  官  蔡王金全
以上正本係照原本作成。
如不服本裁定應於裁定送達後10日內向本院提出抗告理由狀（須
按他造人數附具繕本），並繳納抗告裁判費新台幣1,000元。
                                      書記官  許麗花
中    華    民    國    95    年    11    月    20    日
                                                      Ｈ


司法院資訊處製作；財團法人民間司法改革基金會備份。
